# 请教陈版：出资问题

提问人：跨度防护 时间：2019-10-24 16:30:21
公司股东为香港公司，注册资本为人民币 50 万元，股东以港币打款，折合人民币 52 万元。
请教陈版：超出注册资本 2 万元应该计入资本公积吗？

回答人：chenyiwei
应确定超额缴款部分是否需返还给股东。根据资本项目外汇管理政策，股东超额汇入款项超过注册资本 1% 的部分可能被要求退还。是否需退还的问题，请咨询办理该项外汇业务的银行，并获取股东的确认意见。
如果确认需退还给股东的，应确认为对股东的负债；无需返还的，贷记资本公积（资本溢价）。